【裁判字號】    97,裁,3141
【裁判日期】    970619
【裁判案由】    營業稅及稅捐稽徵法
【裁判全文】
最  高  行  政  法  院  裁  定
                                      97年度裁字第3141號
抗  告  人  巨崴企業股份有限公司
代  表  人  甲○○
上列抗告人因與相對人財政部臺北市國稅局間營業稅及稅捐稽徵
法事件，對於中華民國96年8月28日臺北高等行政法院96年度訴
字第00558號裁定提起抗告。本院裁定如下︰
    主  文
抗告駁回。
抗告訴訟費用由抗告人負擔。
    理  由
一、原裁定駁回抗告人之訴，係以：本件抗告人因營業稅及稅捐
    稽徵法事件，不服臺北市稅捐稽徵處民國88年7月16日北市
    稽法乙字第8812307300號復查決定，提起訴願，案經財政部
    91年3月5日台財訴字第0911351696號訴願決定駁回。財政部
    於91年3月7日向抗告人之營業所臺北市○○○路417號5樓送
    達，惟遭以遷移新址不明為由退回。財政部乃委由臺北市稅
    捐稽徵處信義分處以郵務送達之方式，再向抗告人代表人之
    住所臺北市○○○路○段553巷30號4樓送達，並於91年7月8
    日寄存送達，此亦有送達證書附於訴願卷內可按。是本件抗
    告人提起撤銷訴訟期間應自91年7月9日起算，原計至91年9
    月8日，因該日為星期日，故計至91年9月9日即已屆滿。而
    抗告人遲至92年2月9日始提起行政訴訟，有原審法院收文戳
    可按，已逾上開不變期間，抗告人起訴不合法，應予駁回等
    由，資為其判斷之論據。
二、本院按：「送達不能依前2項規定為之者，得將文書寄存於
    送達地之自治或警察機關，並作送達通知書2份，1份黏貼於
    應受送達人住居所、事務所或營業所門首，1份交由鄰居轉
    交或置於應受送達人之信箱或其他適當處所，以為送達。」
    、「前項情形，如係以郵務人員為送達人者，得將文書寄存
    於附近之郵政機關。」行政訴訟法第73條第1項、第2項定有
    明文。經查本件訴願決定書之送達經寄存於第80支局台北逸
    仙郵局，並作送達通知書2份，1份黏貼於應受送達人住居所
    ，1份置於應受送達人之信箱以為送達，此有送達證書附於
    訴願卷可稽，是抗告意旨略以：本件寄存送達未依行政程序
    法第73條規定作成送達通知書2份，1份黏貼於應受送達人住
    居所門首，1份交由鄰居轉交或置於應受送達人之信箱或其
    他適當之處所，送達程序顯不合法、自不生送達效力，是原
    裁定應予廢棄等語。顯屬無據，難認有理由。應予駁回。
三、據上論結，本件抗告為無理由，依行政訴訟法第104條、民
    事訴訟法第95條、第78條，裁定如主文。
中    華    民    國    97    年    6     月    19    日
                    最高行政法院第二庭
                        審判長法官  高  啟  燦
                              法官  黃  清  光
                              法官  黃  合  文
                              法官  廖  宏  明
                              法官  楊  惠  欽
以  上  正  本  證  明  與  原  本  無  異
中    華    民    國    97    年    6     月    19    日
                              書記官  彭  秀  玲


司法院資訊處製作；財團法人民間司法改革基金會備份。
